臺灣高等法院民事判決　　　　　　　　 96年度上易字第310號
上訴人即附
帶被上訴人　丙○○
被上訴人即
附帶上訴人　戊○○
訴訟代理人　林添進律師
複　代理人　丁○○
上列當事人間損害賠償事件，上訴人對於中華民國96年2月15日
臺灣桃園地方法院95年度訴字第484號第一審判決提起上訴，被
上訴人並為附帶上訴，本院於96年9月4日言詞辯論終結，判決如
下：
    主      文
上訴駁回。
原判決關於駁回附帶上訴人後開第二項之訴部分，及命其負擔訴
訟費用之裁判，均廢棄。
附帶被上訴人應再給付附帶上訴人新臺幣參萬捌仟零壹拾陸元及
自民國九十四年七月二十八日起至清償日止，按年息百分之五計
算之利息。
其餘附帶上訴駁回。
第一審命附帶上訴人負擔訴訟費用部分，及第二審訴訟費用關於
附帶上訴部分，由附帶被上訴人負擔五分之一，餘由附帶上訴人
負擔。第二審訴訟費用關於上訴部分，由上訴人負擔。
    事實及理由
一、被上訴人主張：上訴人於民國94年1月8日，駕駛車牌號碼KE
    —6895號自用小客車，沿桃園縣八德市○○路由桃園往中壢
    方向行駛，行經上開路段1508號附近，理應注意車前狀況，
    並隨時採取必要之安全措施，且依當時情況，並無其他不能
    注意之情事，竟疏於注意，貿然駕駛，致不慎撞及當時站立
    道路中央之被上訴人，致使被上訴人受有右足壓砸傷、右2
    、3、5蹠骨骨折、左膝挫傷，左內側半月板後角障礙及韌帶
    斷裂之傷害。爰依民法第184條、第191條之2前段、第193條
    第1項及第195條規定，請求上訴人賠償醫療費用新臺幣（下
    同）4萬1,192元；喪失及減少勞動力44萬2,500元；增加生
    活上需要之看護費用12萬7,500元；非財產上之損害賠償100
    萬元精神慰撫金等語。於原審聲明：上訴人應給付被上訴人
    161萬1,192元及自刑事附帶民事起訴狀繕本送達之翌日起至
    清償日止按週年利率5%計算之利息；願供擔保請准宣告假執
    行。原審判決上訴人應給付被上訴人22萬1,697元及其法定
    遲延利息。駁回被上訴人其餘之訴。並為准免假執行之宣告
    。上訴人不服提起上訴，被上訴人並為附帶上訴，被上訴人
    於本院答辯聲明：上訴駁回。附帶上訴聲明：(一)原判決關於
    駁回附帶上訴人後開第二項之訴部分及命訴訟費用之裁判廢
    棄。(二)上開廢棄部分，附帶被上訴人應再給付附帶上訴人17
    萬7,000元，及自94年7月28日起至清償日止，按年息5%計算
    之利息。
二、上訴人則以：本件係被上訴人未看清楚左右有無來車即強行
    穿越道路而肇事，上訴人應無過失。而被上訴人為行人，在
    劃有雙黃線禁止穿越道路之路段，違規任意穿越，穿越之後
    竟中途停止立於道路中央，阻礙交通以致肇事，且本件車禍
    經鑑定結果被上訴人為肇事主因，爰依民法第217條規定請
    求減輕或免除上訴人之賠償責任。被上訴人請求之各項金額
    ，其中看護費用分，否認被上訴人主張配偶看護費用9萬2,0
    00元之請求；喪失或減少勞動能力部分，被上訴人原起訴主
    張工資損失45萬元，復謂其因傷須另行委託他人施作其受傷
    前所承作之工程另支出之費用44萬2,500元，說法不一自相
    矛盾，顯不足證明其受有損失，並否認估價單之真正；非財
    產上損害部分，請求顯然過高，應以10萬元為適當等語，資
    為抗辯。於原審聲明：被上訴人之訴及其假執行之聲請均駁
    回；如受不利之判決，願供擔保請准免為假執行。於本院上
    訴聲明：(一)原判決不利於上訴人之部分廢棄。(二)前項廢棄部
    分，被上訴人在第一審之訴駁回。附帶上訴答辯聲明：附帶
    上訴駁回。
三、經查，上訴人於94年1月8日6時15分許，駕駛車牌號碼KE─6
    895號自用小客車，沿雙向2車道之桃園縣八德市○○路由桃
    園往中壢（即由北往南）方向行駛，行經桃園縣八德市○○
    路1508號附近即新興幹105號電桿前方中心為分向限制線（
    雙黃線）之路段時，因對向車道停有多部遊覽車，且路中央
    站立多位行人；即應注意汽車行駛時，駕駛人應注意車前狀
    況，並隨時採取必要之安全措施；且依當時情形，尚無使之
    不能注意情事，即非不能注意；竟疏於注意其車前有行人即
    被上訴人由該路東向西穿越道路，在其車道左前方近路中央
    處站立之狀況，未隨時採取必要之安全施措；行人即被上訴
    人於該中心為分向限制線，且該路由桃園往中壢方向距離該
    處約50公尺之交岔路口處設有行人穿越道，由中壢往桃園方
    向車道路旁欲穿越道路時，即應注意在劃有分向限制線（雙
    黃線）之路段不得穿越道路，設有行人穿越道者，必須經由
    行人穿越道穿越，不得在其1百公尺範圍內穿越道路，行人
    不得在道路上任意站立阻礙交通；且依當時情形，亦無使之
    不能注意情事，即非不能注意，竟疏於注意及此，仍由東向
    西穿越道路，行至上訴人車道左前方近路中央處站立等待而
    阻礙交通；上訴人之自用小客車之左前保險桿碰撞及被上訴
    人左腳膝蓋，使被上訴人倒地，其車左前輪又撞及被上訴人
    右腳，致使被上訴人受有右足壓砸傷、右2、3、5蹠骨骨折
    、左膝挫傷，左內側半月板後角障礙及韌帶斷裂之傷害。上
    訴人經原法院刑事庭以94年度桃交易字第1276號判處拘役40
    日，如易科罰金以300元折算1日確定等情，為兩造所不爭執
    （見本院卷第33頁），並有該刑事簡易判決（見本院卷第85
    至88頁）附卷可稽，堪信為真。
四、被上訴人主張上訴人駕車不慎碰撞被上訴人，致被上訴人受
    有傷害應負侵權行為責任等語。上訴人則以前揭情詞置辯。
    則本件首應審究者為上訴人駕車碰撞被上訴人是否構成侵權
    行為？經查：
  (一)按汽車行駛時，駕駛人應注意車前狀況，並隨時採取必要之
    安全措施。道路交通安全規則第94條第3項定有明文。次按
    因故意或過失，不法侵害他人之權利者，負損害賠償責任。
    汽車、機車或其他非依軌道行駛之動力車輛，在使用中加損
    害於他人者，駕駛人應賠償因此所生之損害。民法第184條
    第1項前段、民法第191條之2前段亦分別定有明文。
  (二)上訴人於警訊陳稱：「我是沿新興路北向南行駛，至肇事地
    點時，我看見行人（即被上訴人）站在路中正在拿取車內物
    品，當時行人站立位置在我車道上，因為天色很暗，我當時
    看見行人後車速已經減慢，但是視線不良，致我車左保險桿
    與行人的左小腿發生碰撞而肇事」（見臺灣桃園地方法院檢
    察署94年度偵字第8009號傷害案件卷宗（下稱偵查卷）內桃
    園縣政府警察局道路交通事故談話紀錄表）；於檢察官訊問
    時陳稱：「我當時駕車行駛中，往中壢方向行駛，是被上訴
    人自行來撞我的車輛，當時路中央有很多人，被上訴人站在
    第一人。（多遠距離發現被上訴人）我未發現被上訴人，因
    為遊覽車燈光強烈影響我的視線，該條為直路前未有其他車
    輛阻擋視距，我知道路中央有站許多人，我有減慢車速。」
    （見偵查卷94年5月19日訊問筆錄）。於原法院刑事簡易庭
    陳稱：「我的車子左前保險桿撞到被上訴人，因為他突然從
    對向出來，對向有大型遊覽車停整排，且有大燈照射，當天
    又下雨，我完全沒看見他。」（見原法院94年度桃交簡字第
    1276號過失傷害卷宗（下稱一審刑事卷）94年7月27日訊問
    筆錄）。上訴人雖抗辯：係被上訴人自行來撞我的車輛，被
    上訴人從對向突然闖出來，否認有過失云云。惟查：上訴人
    抗辯已與其在警詢時陳稱伊看見被上訴人站在路中等情不符
    ，已難遽採。另依卷附刑事案卷所附道路交通事故現場圖、
    道路交通事故調查報告表（一）、（二）各1紙、該肇事路
    段與附近路口行人穿越道設置情形與車輛情形之照片19張顯
    示：天候雨，晨光，市區道路○○路，柏油路面，濕潤，無
    缺陷，無障礙物，雙向2車道，中心為分向限制線（雙黃線
    ），標線清楚，上訴人小客車停於由桃園往中壢方向之車道
    上，左側距雙黃線1.4公尺，左側對向車道路旁為新興幹105
    號電桿；新興幹105號電桿距新興路1508號房屋之正對面之
    直線距離為13.8公尺。再證諸證人即承辦警員童子威於原法
    院刑事簡易庭訊問時證稱：「上訴人車子停在現場圖畫的位
    置，他停車位置旁邊是雙黃線，過了上訴人車子的位置（指
    上訴人車輛之後）就是虛線。當時上訴人車子對向車道有停
    遊覽車，上訴人停車位置往中壢方向前面約50公尺處，有一
    個路口，有行人穿越道。」（見一審刑事卷94年8月17日筆
    錄）。被上訴人於警詢陳稱：「我是沿新興路的東側往西側
    步行穿越馬路，在馬路中是有遊覽車沿新興路南向北行駛過
    來，所以在路中等待，當時我的左手側沒有車過來，突然上
    訴人自小客車沿新興路北向南行駛過來，似乎沒有看到我，
    就撞到我的左腳膝部而肇事。」（見偵查卷內桃園縣政府警
    察局道路交通事故談話紀錄表）；於檢察官訊問時陳稱：「
    當時我要穿越馬路站在馬路中央時即遭上訴人撞擊。（是否
    自行撞擊上訴人車輛）不可能。」（見偵查卷94年5月19日
    訊問筆錄）。於原法院刑事簡易庭陳稱：「我是從左邊要到
    右邊去，我從左邊要到遊覽車那邊去，我是往桃園方向那邊
    路旁要到對面路旁去，結果在中央被撞到。他車頭左邊前面
    撞到我，先撞到我的左腳，撞到我後，他開始煞車，可是還
    有走一點點，所以右腳又被撞到，我的右腳被他的車左前輪
    壓到，他下來來看，看到撞到人，他又上車再倒車一點點，
    就是讓我右腳可以離開。」（見一審刑事卷94年7月27日訊
    問筆錄）。足認上訴人行經該路段時，先已看到許多行人站
    立於路中央而減速，然於肇事前對於穿越道路站立於其車道
    左前方近路中心處之被上訴人，竟完全未看見而撞及，顯見
    上訴人當時疏未注意車前狀況，未隨時採取必要之安全措施
    甚明。上訴人抗辯其無過失，顯不足採信。被上訴人因上訴
    人駕車過失行為受有前開傷勢，並有診斷證明書附卷可稽（
    見原審卷第117頁）。上訴人不法過失行為致被上訴人受有
    身體傷害，應負侵權行為損害賠償責任，洵堪認定。
五、上訴人應負侵權行為責任已如前述，被上訴人請求上訴人損
    害賠償，經原審判決就1.醫療費用：3萬7,642元；2.看護費
    用：2萬4,600元（配偶看護部分除外）為兩造所不爭外，餘
    就被上訴人請求配偶看護費用9萬2,000元、工作損失及精神
    慰撫金部分，分述如下：
  (一)按不法侵害他人之身體或健康者，對於被害人因此喪失或減
    少勞動能力或增加生活上之需要時，應負損害賠償責任。次
    按不法侵害他人之身體、健康者，被害人雖非財產上之損害
    ，亦得請求賠償相當之金額。民法第193條第1項、第195條
    第1項分別定有明文。又慰撫金之賠償其核給之標準固與財
    產上損害之計算不同，然非不可斟酌雙方身分資力與加害程
    度，及其他各種情形核定相當之數額。最高法院51年臺上字
    第223號判例可資參照。另親屬代為照顧被害人之起居，固
    係基於親情，但親屬看護所付出之勞力並非不能評價為金錢
    ，雖因二者身分關係而免除被害人之支付義務，惟此種基於
    身分關係之恩惠，自不能加惠於加害人。故由親屬看護時雖
    無現實看護費之支付，仍應認被害人受有相當於看護費之損
    害，得向加害人請求賠償，始符公平原則。
  (二)被上訴人配偶看護費用9萬2,000元部分：被上訴人因受有上
    開傷害而需要坐輪椅約4至6個星期，手術後2個月鋼釘拔除
    後即可用柺杖走路等情，業據證人楊崇光醫師於原審具結證
    述在案（見原審卷第146頁）。準此，被上訴人主張其因受
    傷需他人照（看）護期間在2個月內之範圍（即94年1月8日
    起至94年3月7日止）者，應為可採。被上訴人主張94年1月8
    日其聘請訴外人鍾枝豐擔任看護支出2,600元；自94年1月9
    日起至20日止聘請慈暉看護照護，並支出看護費用2萬2,000
    元（每日2,200元）為兩造所不爭。被上訴人自94年1月21日
    起至同年3月7日止計46日雖未聘請看護，惟依上開說明，被
    上訴人確有受人照護之必要，則被上訴人主張其於上開期間
    由其配偶照護乙節，應為可採，又被上訴人給付慈暉看護之
    看護費每日為2,200元，此亦為上訴人所不爭，則被上訴人
    主張由其配偶看護部分每日應以2,000元計算，合計9萬2,00
    0元，即屬有據。綜上，被上訴人請求看護費用為11萬6,600
    元（2,600＋22,000＋92,000＝116,600），應屬可採。上訴
    人雖抗辯楊崇光醫師出具之診斷證明書前後不一，其證言不
    可置信，且上訴人配偶係民椿油漆有限公司（下稱民椿公司
    ）負責人並無時間看護被上訴人。再由證人乙○○、甲○○
    證言內容，可證被上訴人能獨自活動料理生活，並無需要他
    人看護云云。惟查：楊崇光醫師已於原審到庭結稱：「上開
    診斷證明書均是我開的，打字部分是第一次開的，手寫部分
    應為後來補開的，常常有病人需要瞭解他必須休養多久，因
    為再另外開立診斷證明書是要花費，所以病人請我在上面補
    記載。」（見原審卷第145頁）。足見楊崇光醫師開立診斷
    證明書並無前後不一，其證言亦無不可採之處。再者，被上
    訴人配偶雖係民椿公司負責人，然其業務並非全由其親自為
    之，且民椿公司與被上訴人住處同其地址，此亦有證人張和
    興、吳志信、盧振燮於原審證述明確及公司基本資料查詢附
    卷可稽（見原審卷第46至50頁、本院卷第89之1頁）。再參
    酌證人即上訴人朋友甲○○於本院證稱：94年2月下旬某一
    天，當時我有到被上訴人店面，有看到被上訴人的右腳腳掌
    有點腫坐在那裡，有看到被上訴人沒有拿拐杖一拐一拐的自
    己去上廁所等語（見本院卷第50頁），可見被上訴人配偶應
    可同時照顧被上訴人。而被上訴人受有右足壓砸傷、右2、3
    、5蹠骨骨折、左膝挫傷，左內側半月板後角障礙及韌帶斷
    裂之傷害，於94年1月12日右足復位手術鋼釘固定，左韌帶
    修補縫合手術，需要坐輪椅，手術後兩個月後除鋼釘以後就
    可以用拐杖走路等情，有診斷證明書附卷可稽，並經楊崇光
    醫師於原審證述明確（見原審卷第117、144至146頁），並
    不因被上訴人一時一拐一拐的自己去上廁所即謂被上訴人能
    獨自生活，無須他人照顧。何況證人所見係在需人看護之後
    段期間。至於上訴人舉證證人乙○○係在看護期間過後見到
    被上訴人，其證言自無庸再予審酌。足認上訴人抗辯，殊無
    可採。
  (三)工作損失部分：被上訴人於提起刑事附帶民事訴訟時原陳稱
    其因受傷而無法正常上下班，致受有薪資損失45萬元（見原
    審附民卷第2頁）；於原審審理時又稱其於受傷期間所受委
    託之油漆工程另委由他人施作，共損失44萬2,500元等語（
    見原審卷第28頁），其前後陳述已有不一。此外，被上訴人
    提出證明其受託施作之油漆工程之證據則係民椿公司之估價
    單，亦難據以證明該工程係被上訴人承作。又證人張和興於
    原審證稱：「我在被上訴人的公司擔任臨時工，被上訴人包
    工程趕工時，我會去幫忙，94年3、4月時，包含我在內有2
    、3個人在工作，工程都是民椿公司包的，有時候是被上訴
    人叫我去做，有時候是被上訴人的太太。」等語（見原審卷
    第46至47頁）；證人吳志信證稱：「我是臨時工，是被上訴
    人叫我去做的，因為趕工且被上訴人受傷，我不知道工程是
    誰包的，工資是被上訴人的太太給的。」等語（見原審卷第
    47至48頁）；證人盧振燮則證稱：「我在被上訴人公司是兼
    差的，如果我有自己的工作，我會先作自己的，如有民椿公
    司有工程，我一定會去。」等語（見原審卷第49至50頁）。
    從上開證言可知，上開證人應均係民椿公司之臨時工，且係
    民椿公司趕工時才由被上訴人或其配偶通知上開證人擔任臨
    時工，自不能認定上開證人係因被上訴人受有上開傷害後而
    被聘代替被上訴人工作者，且被上訴人於本件事故發生後曾
    請求上訴人賠償「工程損失」，並主張其中PU防水工程，工
    程期間為94年1月8日起至94年2月10日止，另內外牆油漆粉
    刷工程，工程期間為94年2月11日起至94年3月15日止，因不
    能實際勘查及監督而受有損害（見一審刑事卷第16頁）。而
    查上開2工程之工程期間，與被上訴人主張上開受託之油漆
    工程期間重疊，被上訴人豈能件件親為？是則被上訴人主張
    其因受傷乃將所受託油漆工作委由證人等施作，致受有損害
    云云，尚無可採。惟被上訴人另主張縱無法證明其工作損失
    ，則以行政院勞工委員會所公佈勞工最低薪資每月1萬5,840
    元計算其工作損失。經查：依診斷證明書記載「被上訴人受
    有右足壓砸傷、右2、3、5蹠骨骨折、左膝挫傷，左內側半
    月板後角障礙及韌帶斷裂之傷害，約6個月不宣激烈運動及
    負重」（見原審卷第117頁）。而被上訴人係從事油漆工作
    需拿取油漆上至屋頂、牆壁從事粉刷油漆，則被上訴人主張
    其6個月不能從事工作，即工作損失9萬5,040元（15840*6=9
    5040），尚屬可採。上訴人抗辯依證人乙○○證述於94年7
    月間（被上訴人受傷6個月後）見被上訴人著工作服自外面
    進來店裡等語（見本院卷第49頁反面），足見被上訴人並非
    不能工作及被上訴人請求6個月工作損失時間過長云云，委
    無可取。
  (四)精神慰撫金部分：本院審酌上訴人駕車未注意車前狀況、被
    上訴人未行走行人穿越道橫越雙黃線，致被上訴人受有右足
    壓砸傷、右2、3、5蹠骨骨折、左膝挫傷，左內側半月板後
    角障礙及韌帶斷裂之傷害，造成被上訴人必須坐輪椅約4至6
    星期，及持用柺杖約3個月，其精神上及肉體上所受苦痛，
    被上訴人係45年1月22日生，高職肄業，已婚，擔任油漆工
    （不是每日均有工作），日薪2,500元，投資民椿公司150萬
    元；上訴人為42年9月30日生，高中畢業，在加油站擔任加
    油工，95年度薪資所得102萬餘元（見原審卷第117頁、本院
    卷第66、77至84頁）等一切情狀，原審認為被上訴人得請求
    之金額以40萬元為適當，逾此範圍之請求實屬過高，不能准
    許，應屬適當。
  (五)綜上，被上訴人所受損害為醫療費用：3萬7,642元、看護費
    用：11萬6,600元、工作損失：9萬5,040元、精神慰撫金：4
    0萬元，合計為64萬9,282元（37,642＋116,600＋95,040＋4
    00,000＝649,282）。
六、被上訴人主張其與上訴人之過失比例為6比4尚稱合理等語，
    上訴人則以其過失至多為20%等語置辯，則此審究者為被上
    訴人之過失比例為何？經查：
  (一)按設有行人穿越道者，行人必須經由行人穿越道穿越，不得
    在其1百公尺範圍內穿越道路；在劃有分向限制線之路段，
    不得穿越道路；行人不得在道路上任意站立，阻礙交通；道
    路交通安全規則第134條第1款、第3款、第133條分別定有明
    文。
  (二)上訴人駕駛自用小客車，沿雙向2車道之桃園縣八德市○○
    路由桃園往中壢（即由北往南）方向行駛，行經桃園縣八德
    市○○路1508號附近即新興幹105號電桿前方中心為分向限
    制線（雙黃線）之路段時，因對向車道停有多部遊覽車，且
    路中央站立多位行人；即應注意汽車行駛時，駕駛人應注意
    車前狀況，並隨時採取必要之安全措施；且依當時情形，尚
    無使之不能注意情事，即非不能注意；竟疏於注意其車前有
    行人即被上訴人由該路東向西穿越道路，在其車道左前方近
    路中央處站立之狀況，未隨時採取必要之安全施措；行人即
    被上訴人於該中心為分向限制線，且該路由桃園往中壢方向
    距離該處約50公尺之交岔路口處設有行人穿越道，由中壢往
    桃園方向車道路旁欲穿越道路時，即應注意在劃有分向限制
    線（雙黃線）之路段不得穿越道路，設有行人穿越道者，必
    須經由行人穿越道穿越，不得在其1百公尺範圍內穿越道路
    ，行人不得在道路上任意站立阻礙交通；且依當時情形，亦
    無使之不能注意情事，即非不能注意，竟疏於注意及此，仍
    由東向西穿越道路，行至上訴人車道左前方近路中央處站立
    等待而阻礙交通；上訴人之自用小客車之左前保險桿碰撞及
    被上訴人左腳膝蓋，使被上訴人倒地，其車左前輪又撞及被
    上訴人右腳，致使被上訴人受有右足壓砸傷、右2、3、5蹠
    骨骨折、左膝挫傷，左內側半月板後角障礙及韌帶斷裂之傷
    害。被上訴人過失行為甚為明顯。本件送請臺灣省車輛行車
    事故覆議鑑定委員會覆議，認定被上訴人未行走行人穿越道
    ，且穿越道路未注意來往車輛為肇事主因，上訴人駕駛自用
    小客車，預見狀況未及早採取安全措施，為肇事次因，有臺
    灣省車輛行車事故覆議鑑定委員會94年11月3日府覆議字第
    0940100701號函及覆議意見書附於一審刑事卷可稽（見該卷
    第51至53頁）。本院審酌兩造於警訊時之陳述、撞擊位置、
    當時交通流量，依道路交通事故現場圖、道路交通事故調查
    報告表、交通事故談話紀錄表、交通事故現場照片（見偵查
    卷及一審刑事卷）所示綜合判斷後，認上訴人就本件車禍之
    侵權行為應負擔40%過失責任。上訴人主張應負擔20%過失比
    例，尚不可取。
七、被上訴人因上訴人侵權行為致受有損害，其得請求上訴人賠
    償金額為何？經查：
  (一)按損害之發生或擴大，被害人與有過失者，法院得減輕賠償
    金額或免除之，民法第217條定有明文。
  (二)被上訴人所受損害合計為64萬9282元，已如前述。依被上訴
    人與上訴人之過失責任比例為6比4，則被上訴人請求金額為
    25 萬9,712元，及自刑事附帶民事起訴狀繕本送達翌日即94
    年7 月28日起至清償日止，按年息5%計算之利息，洵屬正當
    ，應予准許，逾此部分之請求，則屬無據，應予駁回。
八、綜上所述，被上訴人本於侵權行為之法律關係，請求上訴人
    給付醫療費用3萬7,642元、看護費用11萬6,600元、工作損
    失9萬5,040元、精神慰撫金40萬元部分，合計為64萬9,282
    元之40%即25萬9,713元（元以下四捨五入），為有理由，應
    予准許，逾此所為請求，為無理由，應予駁回。原審判命上
    訴人給付醫療費3萬7,642元、看護費用11萬6,600元、精神
    慰撫金40萬元部分，合計為55萬4,242元之40%即22萬1,697
    元（元以下四捨五入），而駁回被上訴人其餘之訴。關於原
    審判命上訴人給付部分，核無不當，上訴意旨指摘原判決此
    部分不當，求予廢棄改判，為無理由，應駁回其上訴。又被
    上訴人即附帶上訴人請求上訴人即附帶被上訴人給付工作損
    失3萬8,016元及其法定遲延利息部分，為有理由，應予准許
    ，已如上述，乃原判決就此部分為附帶上訴人敗訴之判決，
    自有未洽。附帶上訴人就此部分指摘原判決不當，求予廢棄
    改判，為有理由，爰由本院將原判決此部分予以廢棄改判如
    主文第3項所示。至於逾上開應准許部分，附帶上訴人之請
    求為無理由，原審為其敗訴之判決，並無違誤，附帶上訴人
    就此部分所為之附帶上訴，為無理由，應予駁回其附帶上訴
    。
九、本件判決基礎已臻明確，兩造其餘攻防方法及訴訟資料經本
    院斟酌後，核與判決結果不生影響，不另一一論述，併此敘
    明。
十、據上論結，本件上訴為無理由，附帶上訴為一部有理由，一
    部無理由，依民事訴訟法第449條第1項、第450條、第78條
    、第79條，判決如主文。
中　　華　　民　　國　　96　　年　　9　　月　　 19　　日
                    民事第十一庭
                        審判長法　官    鄭雅萍
　　　　　　　　　　　    　　法　官    蘇芹英
　　　　　　　　　　　  　    法　官    薛中興
正本係照原本作成。
均不得上訴。
中　　華　　民　　國　　96　　年　　9 　　月　　20　　日
　　　　　　　　　　　　　　　書記官    黃瑞芬
